【裁判字號】    98,交易,22
【裁判日期】    990226
【裁判案由】    業務過失傷害
【裁判全文】
臺灣士林地方法院刑事判決              98年度交易字第22號
公  訴  人  臺灣士林地方法院檢察署檢察官
被      告  丙○○
上列被告因業務過失傷害案件，經檢察官提起公訴（97年度偵字
第3191號），被告於本院準備程序中就被訴之事實為有罪之陳述
，經合議庭裁定改由受命法官獨任依簡式審判程序審理並判決如
下：
    主  文
丙○○從事業務之人，因業務上之過失傷害人，處有期徒刑參月
，如易科罰金，以新臺幣壹仟元折算壹日。
    事  實
一、丙○○為營業用小客車之司機，平日以載運客人為業，係從
    事駕駛業務之人，於民國96年7 月31日下午2 時10分許，駕
    駛車牌號碼459-EF號營業小客車，沿臺北縣汐止市○○路往
    大同路方向行駛，行經建成路37巷口時，原應注意車前狀況
    ，並隨時採取必要之安全措施，以及超車時應保持安全間隔
    ，且依當時天候晴、光線良好、路面乾燥無障礙物，並無不
    能注意之情事，竟疏未注意及此而貿然超車，致該車右前葉
    子板撞及同向行駛於右前方、由乙○○所騎乘其後搭載其女
    甲○○之車牌號碼511-BOX 號重型機車之車尾鐵桿左方處，
    致乙○○、甲○○人車倒地，乙○○因而受有左膝挫傷併擦
    傷、右小腿挫傷之傷害，甲○○因而受有左踝挫傷之傷害，
    而丙○○於肇事後，在未被有偵查犯罪權限之公務員發覺前
    ，向前來現場處理本件車禍之員警陳英輔坦承為肇事者，並
    接受裁判。
二、案經乙○○、甲○○訴由臺北縣政府警察局汐止分局報告臺
    灣士林地方法院檢察署檢察官偵查起訴。
    理  由
一、本件被告丙○○所犯為刑法第284 條第2 項前段之罪，核屬
    刑事訴訟法第273 條之1 第1 項所定死刑、無期徒刑、最輕
    本刑為3 年以上有期徒刑以外之罪，亦非高等法院管轄之第
    一審案件，而被告於本院行準備程序中就被訴事實為有罪之
    陳述，經告知被告簡式審判程序之旨並聽取當事人意見後，
    本院合議庭裁定由受命法官獨任進行簡式審判程序，是本件
    之證據調查，依刑事訴訟法第273 條之2 規定，不受同法第
    159 條第1 項、第161 條之2 、第161 條之3 、第163 條之
    1 及第164 條至第170 條規定之限制，合先敘明。
二、上開犯罪事實，業據被告丙○○於本院準備及審理程序中坦
    承不諱（見本院卷第61頁、第80頁背面），且經證人即告訴
    人乙○○、甲○○於警詢、偵查中指訴（見偵卷第10頁至第
    12頁、第13頁至第14頁、第55頁至第56頁、第61頁、第98頁
    至第99頁）、證人即現場處理員警陳英輔於偵查中之陳述（
    見偵卷第102 頁至第103 頁），並有國泰綜合醫院診斷證明
    書、道路交通事故現場圖、道路交通事故調查報告表（一）
    、（二）、交通事故談話紀錄表、道路交通事故補充資料表
    、自首情形紀錄表、現場照片、臺灣省臺北縣車輛行車事故
    鑑定委員會鑑定意見書（見偵卷第6 頁至第9 頁、第15頁至
    第17頁、第18頁至第24頁、第27頁至第28頁、第30頁至第31
    頁、審查卷第49頁至第50頁）在卷可稽，足認被告任意性自
    白核與事實相符，應堪採信。
三、按汽車行駛時，駕駛人應注意車前狀況，並隨時採取必要之
    安全措施，以及汽車超車時，應顯示左方向燈並於前車左側
    保持半公尺以上之間隔超過，行至安全距離後，再顯示右方
    向燈駛入原行路線，道路交通安全規則第94條第3 項、第10
    1 條第1 項第5 款定有明文，而依上開道路交通事故調查報
    告表（一）所示，本件案發當時天候晴、光線良好、路面乾
    燥無障礙物，亦無何不能注意之情事，被告竟疏於注意及此
    ，因而肇事致告訴人2 人受傷，自應負過失責任，前開臺灣
    省臺北縣車輛行車事故鑑定委員會鑑定意見書亦同此認定（
    見審查卷第49頁至第50頁），起訴書僅記載被告未注意車前
    狀況之過失，容有疏漏，自應予以更正。又告訴人乙○○、
    甲○○2 人分別受有左膝挫傷併擦傷、右小腿挫傷之傷害，
    以及左踝挫傷之傷害，是被告之過失與告訴人2 人因此次車
    禍所受之傷害自有相當之因果關係，被告之過失傷害犯行足
    堪認定。綜上，本件事證明確，被告犯行堪以認定，應予依
    法論科。
四、被告為營業用小客車之司機，平日以載運客人為業，係從事
    駕駛業務之人，是核其所為，係犯刑法第284 條第2 項前段
    之業務過失傷害罪。又被告以一過失行為致告訴人2 人受傷
    ，係一行為觸犯2 罪名，為想像競合犯，應從一業務過失傷
    害罪處斷。被告於本件肇事後，於職司偵查犯罪機關人員尚
    未發覺其業務過失傷害犯行前，即向到場處理之臺北縣政府
    警察局汐止分局員警陳英輔自承為肇事者，有臺北縣政府警
    察局汐止分局道路交通事故肇事人自首情形紀錄表在卷可稽
    （見偵卷第27頁），爰依刑法第62條前段減輕其刑。爰審酌
    被告之素行，本件所涉之過失程度，其犯後坦承犯行及仍未
    向告訴人2 人賠償損害，有本院公務電話紀錄1 紙在卷可憑
    （見本院卷第76頁）等一切情狀，量處如主文所示之刑，並
    諭知易科罰金之折算標準，以資懲儆。
據上論斷，應依刑事訴訟法第273 條之1 第1 項、第299 條第1
項前段，刑法第284 條第2 項前段、第55條、第62條前段、第41
條第1 項前段，刑法施行法第1 條之1 ，判決如主文。
本案經檢察官葉乃瑋到庭執行職務
中    華    民    國    99    年    2     月    26    日
                  刑事第二庭法  官  劉育琳
以上正本證明與原本無異。
如不服本判決應於收受判決後10日內向本院提出上訴書狀，並應
敘述具體理由；其未敘述上訴之理由者，應於上訴期間屆滿後20
日內向本院補提理由書（均須按他造當事人之人數附繕本），切
勿逕送上級法院。
                            書記官  朱宮瑩
中    華    民    國    99    年    2     月    26    日
所犯法條：
刑法第284條第2項前段
從事業務之人，因業務上之過失傷害人者，處 1 年以下有期徒刑
、拘役或1 千元以下罰金，致重傷者，處3 年以下有期徒刑、拘
役或2 千元以下罰金。

司法院資訊處製作；財團法人民間司法改革基金會備份。
